【裁判字號】    97,勞訴,68
【裁判日期】    970930
【裁判案由】    給付退休金
【裁判全文】
臺灣板橋地方法院民事判決              97年度勞訴字第68號
原      告  乙○○
訴訟代理人  謝智潔律師
被      告  福和客運股份有限公司
法定代理人  甲○○
訴訟代理人  丙○○
上列當事人間請求給付退休金事件，本院於民國97年9 月16日言
詞辯論終結，判決如下：
    主      文
被告應給付原告新臺幣拾柒萬元，及自民國九十七年七月八日
起至清償日止，按年息百分之五計算之利息。
被告應自民國九十七年七月起至民國九十八年三月止，按月於每
月二十日給付原告新臺幣伍萬元，於民國九十八年四月二十日給
付原告新臺幣捌萬壹仟陸佰零捌元及均自每月二十一日起至清償
日止，按年息百分之五計算之利息。
訴訟費用由被告負擔。
本判決第一項、第二項於原告依序以新臺幣壹拾萬元、新臺幣
壹拾捌萬為被告供擔保後，得假執行；但被告如依序以新臺幣
拾柒萬元、新臺幣伍拾萬壹仟陸佰捌拾元為原告預供擔保，得
免為假執行。
    事實及理由
一、原告主張：原告於民國79年12月7 日起任職被告公司擔任公
    車司機，於93年11月1 日向被告聲請退休，經被告核准並核
    算應給付原告之退休金總額為新臺幣（下同）1,266,608 元
    。詎被告僅給付235,000 元後，對給付退休金乙事多所推託
    ，經原告多次向被告催款無效，乃向臺北縣政府勞工局聲請
    勞資爭議調解，於96年8 月7 日兩造達成協議即被告就所積
    欠原告之退休金1,031,608 元應自96年8 月20日起至98年3
    月20日止，分19期，於每月20日給付5 萬元，於98年4 月20
    日給付81,608元，惟被告自96年8 月20日起迄今僅給付原告
    13萬元，屢經催討，均置之不理，至本件原告於97年6 月18
    日起訴時被告尚有已到期未給付之退休金計37萬元，另未到
    期之部分，被告顯然不會遵期給付，自有依民事訴訟法第24
    6 條之規定提起將來給付之訴之必要。為此，爰依臺北縣政
    府勞工局勞資爭議協調會之給付退休金協議，提起本件訴訟
    。並聲明：(一)被告應給付原告37萬元，及起訴狀繕本送達翌
    日（即97年7 月8 日）起至清償日止，按年息5%計算之利息
    。(二)被告應自97年7 月起至98年3 月止，於每月20日給付原
    告5 萬元，於98年4 月20日給付原告81,608元及均自每月21
    日起至清償日止，按年息5%計算之利息。(三)願供擔保請准宣
    告假執行。
二、被告對於原告主張之事實不爭執，惟稱：希望能分期清償等
    語。併為答辯聲明：駁回原告之訴及假執行之聲請；如受不
    利判決，願供擔保請准宣告免為假執行。
三、本件原告主張之事實，為被告所不爭執，有本院97年9 月16
    日言詞辯論筆錄可稽，復有原告所提臺北縣政府處理勞資爭
    議協調會議記錄、公司變更登記表抄錄謄本等影本各1 份為
    證，核與所述相符。原告主張之事實，自堪信為真正。
四、按「請求將來給付之訴，以有預為請求之必要者為限，得提
    起之。」民事訴訟法第246條定有明文。經查，兩造於96年8
    月7 日達成給付退休金協議迄今，被告未依該協議遵期給付
    ，且尚積欠已到期未給付退休金37萬元，已如前述，足見被
    告就未來應給付原告之退休金顯有到期不履行之虞，原告自
    得提起將來給付之訴。是原告本於給付退休金協議，請求被
    告給付未來之退休金，即屬有據。
五、從而，原告依臺北縣政府勞工局勞資爭議協調會之給付退休
    金協議，請求(一)被告給付37萬元，及自起訴狀繕本送達翌日
    起即97年7 月8 日起至清償日止按年息5%計算之法定遲延利
    息；(二)被告自97年7 月起至98年3 月止，於每月20日給付原
    告5 萬元，於98年4 月20日給付原告81,608元及均自每月21
    日起至清償日止，按年息5%計算之法定遲延利息，均為有理
    由，應予准許。
六、兩造陳明願供擔保，聲請宣告假執行或免為假執行，核無不
    合，爰分別酌定相當之擔保金額宣告之。
七、結論：本件原告之訴為有理由，依民事訴訟法第78條、第39
    0 條第2項、第392條，判決如主文。
中    華    民    國    97    年    9     月    30    日
                  民事第一庭    法  官  陳翠琪
以上正本係照原本作成
如對本判決上訴，須於判決送達後20日內向本院提出上訴狀
中    華    民    國    97    年    10    月    1     日
                                書記官  李瑞芝


司法院資訊處製作；財團法人民間司法改革基金會備份。
